臺灣彰化地方法院刑事判決　　　　　　　 94年度訴字第796號
公　訴　人　臺灣彰化地方法院檢察署檢察官
被　　　告　甲○○　女　25歲.
　　　　　　　　　　身分證統一.
　　　　　　　　　　住彰化縣埔.
上列被告因違反毒品危害防制條例案件，經檢察官提起公訴（94
年度毒偵字第1521號），及移送併辦（94年度毒偵字第2155號）
，於本院準備程序中，被告就被訴事實為有罪之陳述，經裁定改
行簡式審判程序，本院判決如下：
    主  文
甲○○連續施用第一級毒品，處有期徒刑捌月。
扣案之海洛因貳包（合計毛重零點壹捌公克）、殘留海洛因之香
煙支均沒收銷燬之，塑膠鏟管壹支沒收。
    事  實
一、甲○○前因施用毒品案件，經本院裁定送觀察、勒戒後，認
    有繼續施用毒品之傾向，再送強制戒治，嗣因其執行成效經
    評定為合格，由本院裁定停止戒治付保護管束，惟其後又因
    違反保護管束情節重大，經本院裁定撤銷停止戒治，令入戒
    治處所施以強制戒治，於民國93年4月23日強制戒治期滿釋
    放，並由臺灣彰化地方法院檢察署檢察官於93年6月8日以93
    年度戒毒偵字第200、201、202、203號為不起訴處分確定。
    詎其仍未戒除毒癮，復基於施用第一級毒品海洛因之概括犯
    意，自94年2月7日某時起至94年4月22日上午某時止，在其
    彰化縣北斗鎮○○里○○路○段448號租屋處等地，以將第一
    級毒品海洛因摻入香煙內點火燃燒吸其煙霧之方法，連續施
    用第一級毒品海洛因多次，施用時間不定。嗣先於94年3月
    17 日20時10分許，在上開彰化縣北斗鎮○○里○○路○段
    448 號租屋處，為警查獲，並扣得殘留海洛因之香煙3支，
    及甲○○所有供施用海洛因之塑膠鏟管1支；又於94年4月23
    日凌晨0時5分許，在彰化縣永靖鄉○○村○○路○段228號前
    ，為警查獲，並扣得海洛因2包（合計毛重0.18公克）。
二、案經彰化縣警察局、彰化縣警察局員林分局報請臺灣彰化地
    方法院檢察署檢察官偵查起訴，暨移送併辦（94年度毒偵字
    第2155號）。
    理  由
一、按除被告所犯為死刑、無期徒刑、最輕本刑為3年以上有期
    徒刑之罪或高等法院管轄第1審案件者外，於前條第1項程序
    進行中，被告先就被訴事實為有罪之陳述時，審判長得告知
    被告簡式審判程序之旨，並聽取當事人、代理人、辯護人及
    輔佐人之意見後，裁定進行簡式審判程序；除簡式審判程序
    及簡易程序案件外，第1審應行合議審判，刑事訴訟法第273
    條之1第1項、第284條之1分別定有明文。本件被告甲○○所
    涉係死刑、無期徒刑、最輕本刑為3年以上有期徒刑之罪或
    高等法院管轄第1審案件以外之罪，並於本院行準備程序時
    就被訴事實為有罪之陳述，本院合議庭依前揭規定，經評議
    結果，裁定改由受命法官獨任行簡式審判程序，先予敘明。
二、右揭事實，業據被告甲○○於本院審理時坦承不諱，且被告
    於94年3月17日20時10分許及94年4月23日凌晨0時5分許獲案
    後，經警採集其尿液送驗結果，確均呈嗎啡陽性反應，有彰
    化縣衛生局煙毒尿液檢驗成績書2件附卷可稽，又扣案之白
    粉2包，確含海洛因成份（合計毛重0.18公克），亦有彰化
    縣警察局員林分局毒品初步檢驗報告單1紙在卷可參，此外
    復有該海洛因2包、殘留海洛因之香煙3支及膠鏟管1支扣案
    可資佐證，足徵被告之自白與事實相符，堪以採信。再者，
    被告前因施用毒品案件，經本院裁定送觀察、勒戒後，認有
    繼續施用毒品之傾向，再送強制戒治，嗣因其執行成效經評
    定為合格，由本院裁定停止戒治付保護管束，惟其後又因違
    反保護管束情節重大，經本院裁定撤銷停止戒治，令入戒治
    處所施以強制戒治，於93年4月23日強制戒治期滿釋放，並
    由臺灣彰化地方法院檢察署檢察官於93年6月8日以93年度戒
    毒偵字第200、201、202、203號為不起訴處分確定乙情，亦
    有該不起訴處分書、臺灣高等法院被告全國前案紀錄表及在
    監在押紀錄表等件附卷可按。被告於強治戒治執行完畢釋放
    後，5年內再犯毒品危害防制條例第10條第1項之罪，本件事
    證明確，被告上開犯行洵堪認定，應依法論科。
三、核被告甲○○所為，係犯毒品危害防制條例第10條第1項之
    施用第一級毒品罪。被告為施用第一級毒品海洛因而持有第
    一級毒品之低度行為，應為施用之高度行為所吸收，不另論
    罪。又被告先後多次施用第一級毒品海洛因之犯行，時間緊
    接，觸犯構成要件相同之罪名，顯係基於概括犯意為之，應
    依刑法第56條連續犯規定論以一罪，並加重其刑。公訴人雖
    僅就被告於94年3月17日有施用第一級毒品海洛因之犯行提
    起公訴，未論及被告其餘多次施用第一級毒品之犯行，然檢
    察官就犯罪事實一部起訴者，其效力及於全部，本件上開其
    餘多次施用第一級毒品犯行與公訴人起訴書所載經論罪部分
    之犯罪事實各具有連續犯之裁判上一罪關係，應為起訴效力
    所及，本院自應併予審究。爰審酌被告前有毒品前科，且歷
    經強制戒治處遇措施，均未能知所收斂而遠離毒害，戒毒意
    志尚非堅定，惟念及被告於犯罪後尚能坦承犯行，暨其犯罪
    之動機、目的、手段、施用毒品之期間、次數等一切情狀，
    量處如主文所示之刑，以示懲儆。扣案之海洛因2包（合計
    毛重0.18公克）、殘留海洛因之香煙3支（與海洛因已無法
    析離），均係查獲之毒品，應依毒品危害防制條例第18條第
    1 項前段之規定宣告沒收並銷燬之；另扣案之塑膠鏟管1支
    ，係被告所有供施用第一級毒品海洛因所用之物，業據被告
    供承在卷，應依刑法第38條第1項第2款之規定宣告沒收。
據上論斷，應依刑事訴訟法第273條之1第1項、第299條第1項前
段，毒品危害防制條例第10條第1項、第18條第1項前段，刑法第
11條前段、第56條、第38條第1項第2款，判決如主文。
本案經檢察官賴志盛到庭執行職務。
中　　華　　民　　國　　94　　年　　5 　　月　　31　　日
                臺灣彰化地方法院刑事第二庭
                    法      官  郭　麗　萍
上正本證明與原本無異。
如不服本判決，應於判決送達後10日內向本院提出上訴狀 (須附
繕本)。
                    法院書記官  施  嘉  玫
中　　華　　民　　國　　94　　年　　5 　　月　　31　　日
附錄法條
毒品危害防制條例第10條第1項：
施用第一級毒品者，處六月以上五年以下有期徒刑。
